【裁判字號】    98,審交易,222
【裁判日期】    980602
【裁判案由】    公共危險
【裁判全文】
臺灣高雄地方法院刑事判決           98年度審交易字第222號
公  訴  人  臺灣高雄地方法院檢察署檢察官
被      告  乙○○
上列被告因公共危險案件，經檢察官提起公訴（98年度偵字第83
88號），本院改依簡式審判程序審理，判決如下：
    主  文
乙○○犯不能安全駕駛動力交通工具罪，累犯，處有期徒刑陸月
，如易科罰金，以新臺幣壹仟元折算壹日。
    事實及理由
一、按本件被告乙○○所犯係死刑、無期徒刑、最輕本刑為3 年
    以上有期徒刑以外之罪，其於準備程序就被訴事實為有罪之
    陳述，經本院告知簡式審判程序之旨，並聽取其與公訴人意
    見後，認無不得或不宜改依簡式審判程序進行之處，爰依刑
    事訴訟法第273 條之1 第1 項，裁定本件改行簡式審判程序
    ，合先敘明。
二、本件犯罪事實及證據，除犯罪事實「乙○○前因公共危險案
    件，分別經法院判處有期徒刑6 月、6 月確定，並減刑為3
    月、3 月確定，甫於97年7 月31日執行完畢」更正為「乙○
    ○前因肇事逃逸案件，經臺灣高等法院高雄分院以95年度交
    上訴字第69號判決，判處有期徒刑6 月確定，另因不能安全
    駕駛動力交通工具案件，經本院以96年度交易字第71號判決
    ，判處有期徒刑6 月確定，嗣經本院以96年度聲減字第8512
    號裁定，就上開案件予以減刑為有期徒刑3 月、3 月，接續
    執行後，於97年7 月31日執行完畢」；證據部分「本件被告
    經檢測其呼氣酒精濃度約為0.78mg/L」更正為「本件被告測
    得之血液中酒精濃度，經換算為呼氣中酒精濃度後，達每公
    升1.435 毫克」；並補充「被告於本院審理中之自白」外，
    餘均引用檢察官起訴書之記載，如附件。
三、核被告所為，係犯刑法第185 條之3 之不能安全駕駛動力交
    通工具罪。被告有上述之前科紀錄乙情，有臺灣高等法院被
    告前案紀錄表在卷可稽，其受有期徒刑執行完畢，5 年內故
    意再犯本件最重本刑為有期徒刑以上之罪，為累犯，應依刑
    法第47條第1 項規定加重其刑。爰審酌被告在酒後已達絕對
    不能安全駕駛狀態下，猶貿然騎乘機車上路，且先前已有2
    次酒後駕駛經論罪科刑之紀錄（除上述者外，另次係經本院
    以90年度雄交簡字第469 號判決，判處拘役30日確定），有
    臺灣高等法院被告前案紀錄表附卷足參，卻罔顧公眾之交通
    安全，仍為本件犯行，所為並無可取，惟念其犯後終能坦承
    罪行，態度尚可，且因本件酒後駕駛行為，致其本身受有顏
    面挫傷併下唇穿透傷及傷口感染之傷害，並需住院接受治療
    ，有邱外科醫院診斷證明書在卷可稽，諒已生部分警惕之效
    ，復參以其測得之血液中酒精濃度，經換算為呼氣中酒精濃
    度後，達每公升1.435 毫克等一切情狀，量處如主文所示之
    刑，並諭知易科罰金之折算標準，以示懲儆。
據上論斷，應依刑事訴訟法第273 條之1 第1 項、第299 條第1
項前段、第310 條之2 、第454 條第2 項，刑法第185 條之3 、
第47條第1 項、第41條第1 項前段，刑法施行法第1 條之1 ，判
決如主文。
本案經檢察官陳麗琇到庭執行職務。
中    華    民    國    98    年    6     月    2     日
                  交通法庭    法  官  陳君杰
以上正本證明與原本無異。
如不服本判決應於收受判決後10日內向本院提出上訴書狀，並應
敘述具體理由。其未敘述上訴理由者，應於上訴期間屆滿後20日
內向本院補提理由書(均須按他造當事人之人數附繕本)「切勿逕
送上級法院」。
中    華    民    國    98    年    6     月    2     日
                              書記官  李承悌
附錄本判決論罪科刑之法條：
刑法第185條之3
服用毒品、麻醉藥品、酒類或其他相類之物，不能安全駕駛動力
交通工具而駕駛者，處1 年以下有期徒刑、拘役或15萬元以下罰
金。
附件：
臺灣高雄地方法院檢察署檢察官起訴書
                                      98年度偵字第8388號
    被      告  乙○○  男  41歲（民國○○年○月○日生）
                        住高雄市前鎮區○○○路53巷41號
                        國民身分證統一編號：Ｚ000000000號
上列被告因公共危險案件，已經偵查終結，認應該提起公訴，茲
將犯罪事實及證據並所犯法條分敘如下：
一、乙○○前因公共危險案件，分別經法院判處有期徒刑6月、6
    月確定，並減刑為3月、3月確定，甫於97年7月31日執行完
    畢。詎不知悔改，復於98年2月6日下午10點多，在高雄市○
    鎮區○○路某拉OK店飲用啤酒後，明知其服用酒類後，反應
    力及注意力均會降低，已不能安全駕駛動力交通工具，仍於
    98年2月7日凌晨騎乘車牌號碼OMZ-066號機車欲回住處，隨
    即自行於高雄市○鎮區○○路114號對面撞擊停在路邊之車
    牌號碼0828－GT號自小客車，因而人車倒地受傷，經送往邱
    外科醫院就醫，並測得其血液酒精濃度為287mg/dl，換算為
    呼氣酒精濃度約為每公升1.435毫克，而查悉上情。
二、案經高雄市政府警察局前鎮分局移送偵辦。
        證據並所犯法條
一、訊據被告乙○○固坦承有於上開時、地，酒後駕駛上開機車
    ，惟矢口否認有何不能安全駕駛之情形，辯稱: 不會影響騎
    車控制及判斷能力云云。被告酒後駕駛上開機車撞擊停放於
    路邊之上開自小客車，因而受傷，經送至邱外科醫院等情，
    業經被告坦承不諱，並有診斷證明書1份附卷可稽，由該醫
    院測得被告之血液酒精濃度為287mg/dl，換算為呼氣酒精濃
    度約為每公升1.435毫克，亦有該院生化檢驗報告單檢驗報
    告1份可佐。按刑法第185條之3所稱之「不能安全駕駛」，
    係參考德國、美國之標準，對於呼氣已達每公升0.55毫克（
    0.55MG/L）或血液濃度0.11％以上者，認肇事率為一般正常
    人之10倍，已達「不能安全駕駛」之標準等情，有法務部（
    88）法檢字第00 1669號函1份附卷可稽。本件被告經檢測其
    呼氣酒精濃度約為0.78mg/L，已如前述，足認其已達不能安
    全駕駛之程度，參以被告係自行騎機車撞上停放於路邊之自
    小客車，亦足以佐證酒精確已影響其注意力，是被告所辯，
    顯係卸責之詞，不足採信。此外，復有刑法第185條之3案件
    測試觀察紀錄表、道路交通事故現場圖、道路交通事故調查
    報告表（一）、道路交通事故調查報告表（二）及舉發違反
    道路交通管理事件通知單各1份及照片13幀在卷可佐，被告
    犯嫌應可認定。
二、核被告所為係犯刑法第185條之3服用酒類，不能安全駕駛動
    力交通工具而駕駛罪嫌。又被告前經於97年7月31日執行有
    期徒刑完畢之情，有刑案資料查註紀錄表1份附卷可稽，是
    其於有期徒刑執行完畢後，5年內再犯本件有期徒刑以上之
    罪，為累犯，請依法加重其刑。請審酌被告曾因酒後駕車，
    經法院分別判刑，有刑案資料查註紀錄表可佐，復犯本案，
    蔑視法律，且否認犯罪，犯後態度不佳，難認其有悔悟之心
    ，參以呼氣酒精濃度高達公升1.435毫克，且確亦撞擊他人
    車輛，以致自己身體受傷，對於他人或自己之生命及財產造
    成極大之威脅，請從重量處適當之刑，以示懲儆。
三、依刑事訴訟法第251條第1項提起公訴。
    此    致
臺灣高雄地方法院
中    華    民    國    98    年    3     月    30    日
                              檢  察  官  甲○○
上正本證明與原本無異
中    華    民    國    98    年    4     月    3     日
                              書  記  官  陳永昇
附錄本案所犯法條全文
中華民國刑法第185條之3
服用毒品、麻醉藥品、酒類或其他相類之物，不能安全駕駛動力
交通工具而駕駛者，處一年以下有期徒刑、拘役或科或併科十五
萬元以下罰金。


司法院資訊處製作；財團法人民間司法改革基金會備份。
